# 急求！上市公司将办公楼免费租给子公司事项

提问人：氢 气球 qqq_ 时间：2021-12-08 12:09:32
母公司将一办公楼免费给子公司使用（市场上公允的租金很大，有 1000 余万），母子公司暂未签订合同：
考虑母子公司的会计处理：
母公司：
借：长期股权投资 1000w
贷：资本公积 1000w
（考虑作为权益性交易，贷方不确认其他业务收入）
子公司：
借：????
贷：资本公积 1000w
（母子公司均已执行新租赁准则，但子公司从现金流出方面看实际上为 0 ，故ROU&LL为 0 ）
想请教一下：
1 ）母公司是否需要确认租赁收入1000w，同时将折旧的管理费用转为其他业务成本（即上述贷方是否需要改成其他业务收入）；
2 ）子公司借方的科目我们理解会是资产类的科目比较好，但没思路，请问借方类科目为什么好？（甚至是否可以为营业外收入，即将免费租赁的市场价值的租金视为利得）
十分感谢~~~~

回答人：chenyiwei
1 、母公司应按市场公允租金确认租金收入，同时确认对子公司的长期股权投资成本。母公司自身报表中不应调整资本公积。
2 、子公司应根据新租赁准则规定合理估计租赁期，据此合理确认使用权资产（租赁期内公允租金的折现值）和资本公积。
母子公司的上述处理是不对称的，在编制合并报表时应首先冲回子公司个别报表层面的上述处理（见 2 ），再参照原准则下对于经营租赁的处理，每年确认管理费用和资本公积，这样才能实现合并报表层面的内部租赁交易抵销。